Inventaris van de verzameling Buitenlandse Kaarten Leupe,: Eerste Gedeelte (VEL)
Nationaal Archief, Den Haag
- Landkaarten, plans, enz., 4.VEL - C
  - Azië, 4.VEL - C.2
    - Indische Archipel, 4.VEL - C.2.13
      - Java
        - Batavia
          - Het Kasteel Batavia
            - Eerst project-plan van Batavia, te versterken., 1762.; 4.VEL - 1197; Manuscript Groot 0.37 - 0.52 El.; Schaal van 1o Rijnlandse roeden = 139 strepen. (Profiel); C.A. von Luepken; C. van Barnekor
              kopie door Luepken.
              Het vignet get. door Johannes Rach.
            - Tweede project-plan, van Batavia, te versterken., 1762.; 4.VEL - 1198; Manuscript Groot 0.51 - 0.72 El.; Schaal van 200 Rijnlandse roeden = 210 strepen.; C.A. von Luepken; C. van Barnekor
              - Blad 1, 4.VEL - 1198.1
              - Blad 2, 4.VEL - 1198.2
              - Blad 3, 4.VEL - 1198.3
            - Project om de stadt en Casteel Batavia, op het menagieuste te versterken., 1763.; 4.VEL - 1199; Manuscript Groot 0.75 - 0.52 El.; Schaal van 150 Rijnlandse roeden = 160 strepen.; C.A. von Luepken; C. van Barnekor
            - Platte grond van de nieuwe gordijnen met de twee Corps de Gardes., 1763.; 4.VEL - 1200; Manuscript Groot 0.72 - 0.52 El.; Schaal van 30 Rijnlandse roeden = 160 strepen; C.A. von Luepken; C. van Barnekor
            - Plan van 't Casteels bolwerk de Diamant, nevens de daarnaast bygelegene gebouwen en souterreins., 4.VEL - 1201; Manuscript Groot 0.26 - 0.40 El.; Schaal van 10 Roeden = 90 strepen.; Reimer
              Vervaardigd door Reimer.
              kopie door J.J. Hornung.
            - Plan van 't Casteels bolwerk de Diamant, van de Robyn en den daaronder leggenden Kruytkelder enz., 4.VEL - 1202; Manuscript Groot 0.38 - 0.31 El.; Schaal van 10 Roeden = 100 strepen.
              kopie door M.J. Fabricius.
            - Plan van 't Casteels bolwerk de Diamant, van de Saphier, met een detail van de daaraan leggende soogenaamde Casemat., 4.VEL - 1203; Manuscript Groot 0.29 - 0.23 El.; Schaal van 12 Roeden = 110 strepen.; Reimer
            - Plans van de verschillende bolwerken van de stad., 4.VEL - 1204A - 1204V; Manuscript Van verschillende grootte en afmetingen. Groot 0.38 - 0.31 El.; Reimer
              kopien door Hornung, Fabricius en Schoonis.
              - Blad 1, 4.VEL - 1204A
              - Blad 2, 4.VEL - 1204B
              - Blad 3, 4.VEL - 1204C
              - Blad 4, 4.VEL - 1204D
              - Blad 5, 4.VEL - 1204E
              - Blad 6, 4.VEL - 1204F
              - Blad 7, 4.VEL - 1204G
              - Blad 8, 4.VEL - 1204H
              - Blad 9, 4.VEL - 1204I
              - Blad 10, 4.VEL - 1204J
              - Blad 11, 4.VEL - 1204K
              - Blad 12, 4.VEL - 1204L
              - Blad 13, 4.VEL - 1204M
              - Blad 14, 4.VEL - 1204N
              - Blad 15, 4.VEL - 1204O
              - Blad 16, 4.VEL - 1204P
              - Blad 17, 4.VEL - 1204Q
              - Blad 18, 4.VEL - 1204R
              - Blad 19, 4.VEL - 1204S
              - Blad 20, 4.VEL - 1204T
              - Blad 21, 4.VEL - 1204U
              - Blad 22, 4.VEL - 1204V
          - Buitenposten
            - Platte grond van de Veltschans Ryswyk., 17de eeuw.; 4.VEL - 1205; Manuscript
              Platte grond van de Veltschans Noortwyk.a, b, en c afzonderlijk op dezelfde kaart
              Platte grond van 't Fort Jacatra.
              Platte grond van de Redout de Vyfhoek.Schaal van 20 Roeden = 86 strepen voor elkGroot 0.25 - 0.35 El.
            - Platte grond van de Zeepost Maronda., 17de eeuw.; 4.VEL - 1206; Manuscript
              Platte grond van de Zeepost Becassie.a, b, en c afzonderlijk op dezelfde kaart.
              Platte grond van het Fort Nieuwendam.
              Platte grond van de Redout Zoutelande.Schaal van 40 Roeden = 115 strepen voor elk.Groot 0.25 - 0.35 El.
            - Platte grond van de vesting Noortwyk aan de Groote rivier., 17de eeuw.; 4.VEL - 1207; Manuscript Groot 0.48 - 0.345 El.; Schaal van 10 Rijnlandse roeden = 98 strepen.
              Met profiel.
              Zie VOC 1.04.02 inv. nr. 1221, fol. 115 -118
            - Platte grond van het fortje de Zevenhoek enz., 17de eeuw.; 4.VEL - 1208; Manuscript Groot 0.50 - 0.72 El.
            - Platte grond van het fortje de Zevenhoek enz. van de vesting tot Tangerangh., 18de eeuw.; 4.VEL - 1209; Manuscript Groot 0.76 - 0.50 El.; Schaal van 8 Rijnlandse roeden = 192 strepen.
            - Plan van het Fortjie Ansjol, met de daarby behoorende profils, gemeten in February 1788., 4.VEL - 1210; Manuscript Groot 0.49 - 0.34 El.; Schaal van 15 Roeden = 232 strepen.; Jhs. Gerlach
              Vervaardigd door Jhs. Gerlach.
              kopie naar Reimer?
            - Plan van de Post Zoutelande of Anziol, geleegen een uur gaans beoosten Batavia., 1762.; 4.VEL - 1211; Manuscript Groot 0.365 - 0.76 El.; Schaal van 15 Rijnl roeden = 183 Strepen.; C.A. von Luepken
              Vervaardigd door C.A. von Luepken.
              kopie. 1764.
            - Plan van Batavia's Water-Casteel, geleegen aan den mond van de Groote Rivier., 1762.; 4.VEL - 1212; Manuscript Groot 0.47 - 0.36 El.; Schaal van 12 Rijnlandse roeden = 118 Strepen.; C.A. von Luepken
            - Plan van 't fortje genaamd Dieren, gelegen aan den mond van de Wester-Rivier., 1762.; 4.VEL - 1213; Manuscript Groot 0.52 - 0.37 El.; Schaal van 6 Rijnlandse roeden = 124 Strepen.; C.A. von Luepken
            - Plan van de Waterpas, geleegen even boven de Zuyder-voorstad van Batavia., 1762.; 4.VEL - 1214; Manuscript Groot 0.52 - 0.65 El.; Schaal van 20 Rijnlandse roeden = 251 Strepen.; C.A. von Luepken
            - Plan van de Post Ryswyk, geleegen omtrent een half uur gaans van Batavia., 1762.; 4.VEL - 1215; Manuscript Groot 0.365 - 0.52 El.; Schaal van 10 Rijnlandse roeden = 170 Strepen.; C.A. von Luepken
              kopie 1764.
              Het vignet get. door Johannes Rach
            - Plan van de Post Ryswyk, geleegen omtrent drie kwarttier uur gaans bezuid-oosten Batavia., 1762.; 4.VEL - 1216; Manuscript Groot 0.52 - 0.65 El.; Schaal van 12 Rijnlandse roeden = 210 Strepen.; C.A. von Luepken
            - Plan van de Veld-Schans, genaamd Meester Cornelis, 1762.; 4.VEL - 1217; Manuscript Groot 0.36 - 0.53 El.; Schaal van 20 Rijnlandse roeden = 200 Strepen.; C.A. von Luepken
              Geleegen 2 1/2 uur gaans bezuyden Batavia.
            - Plan van de Veld-schans Tangerang., 4.VEL - 1218; Manuscript Groot 0.52 - 0.65 El.; Schaal van 20 Rijnlandse roeden = 285 Strepen.; C.A. von Luepken
              Geleegen omtrent 5 uuren gaans gewesten Batavia
            - Plan van de Post de Quala., 1762.; 4.VEL - 1219; Manuscript Groot 0.365 - 0.53 El.; Schaal van 20 Rijnlandse roeden = 139 Strepen.; C.A. von Luepken
              Geleegen 3 uuren Westwaarts van Batavia.
            - Plan van de Veld-Schans Tanjong Poera., 1762.; 4.VEL - 1220; Manuscript Groot 0.72 - 0.515 El.; Schaal van 20 Rijnlandse roeden = 160 Strepen.; C.A. von Luepken
              Geleegen 13 uuren gaans bezuid-oosten van Batavia.
            - Platte grond en front van de thoorn, genaamd de Keeten.(redoute), 1762.; 4.VEL - 1221; Manuscript Groot 0.36 - 0.52 El.; Schaal van 5 Rijnlandse roeden = 173 Strepen.; C.A. von Luepken
              Geleegen omtren 1/2 uur gaans bezuyd-westen Batavia.
            - Plan van de Veld-Schans Anké., 1762.; 4.VEL - 1222; Manuscript Groot 0.72 - 0.515 El.; Schaal van 30 Rijnlandse roeden = 160 Strepen.; C.A. von Luepken
              Geleegen omtrent 1 uur gaans bewesten Batavia
            - Plan van de Schans Jacatra., 1762.; 4.VEL - 1223; Manuscript Groot 0.365 - 0.52 El.; Schaal van 12 Rijnlandse roeden = 210 Strepen; C.A von Luepken
              Vervaardigd door C.A von Luepken.
              geleegen omtrent 1/4 uur gaans bezuid-oosten Batavia
            - Platte grond,front en profil van de redoute of thorn genaamd Wilgenburg, 1762.; 4.VEL - 1224; Manuscript Groot 0.365 - 0.545 El.; Schaal van 4 Rijnlandse roeden = 175 strepen.; C.A. von Luepken
              Geleegen omtrent 1/2 uur gaans bezuid-oosten Batavia.
            - Theekening van de front van de Post Vijfhoek., 1762.; 4.VEL - 1225; Manuscript Groot 0.365 - 0.52 El.; Schaal van 5 Rijnlandse roeden = 175 strepen.; C.A. von Luepken
              Geleegen omtrent 1/4 uur gaans bezuidwesten Batavia.
              Het plan is gelijk aan dat van de Keeten inv. nr. 1221.
            - Afteekening van de Uniform voor de Militairen in Indië., 1783.; 4.VEL - 1226; Manuscript Groot 0.29 - 0.18 El.; H. Rolland
              Vervaardigd door H. Rolland.
              N.b. Gekleurde pentekening van 3 militairen
          - Militaire en burgerlijke gebouwen
            - Platte grondt van de gebouwen op de Equipagie-Werf tot Batavia., 17de eeuw.; 4.VEL - 1227; Manuscript Groot 0.52 - 0.73 El.; Schaal van 20 Rijnlandse roeden = 94 strepen.
            - Schets-project van een gesloten blok casernes, tot logeering van een regement van duysent man Infanterie, met hunne officieren., 18de eeuw.; 4.VEL - 1228; Manuscript; Schaal van 16 Rijnlandse roeden = 143 strepen.
              Standgezigt van het voorfront ofte Pavillioen voor de officieren.a en b afzonderliljk op dezelfde kaart.
              Doorsnit volgens de lyn A-B.Groot 0.39 - 0.515 El.
            - De Plan off Grondteekening van 's Comp.s Binnen-Hospitaal te Batavia, alsmede de wooningen en aanhoorige gebouwen enz., 18de eeuw.; 4.VEL - 1229; Manuscript Groot 0.67 - 0.84 El.; Schaal van 12 Rijnlandse roeden = 224 strepen.
            - Plan van eenige Kruidkelders., 18de eeuw.; 4.VEL - 1230A - 1230B; Manuscript Groot 0.39 - 0.49 El.; Schaal van 12 Rijnlandse roeden = 40 strepen.
              OBP Batavia boek III deel III
              - Blad 1, 4.VEL - 1230A
              - Blad 2, 4.VEL - 1230B
            - Gront- en Stant-affteeckeningh van het nieuw gebouwde Generaelshuys binnen 't Casteel Batavia., 17de eeuw.; 4.VEL - 1231A - 1231C; Groot 0.335 - 0.465 El.; Schaal van 10 Rijnlandse roeden = 265 strepen.
              G. G. Cornelis v.d. Lijn. Catalogus blz. 57 inv. 10
              - Blad 1, 4.VEL - 1231A
              - Blad 2, 4.VEL - 1231B
              - Blad 3, 4.VEL - 1231C
            - Plan voor twee gebouwen tot de woningen van de opperkoopluyden van het Casteel., 17de eeuw.; 4.VEL - 1232; Groot 0.39 - 0.45 El.; Schaal van 40 Rijnlandse roeden = 237 strepen.
              Overgekomen. 1699.
            - Afteekening van de Diestpoort te Batavia., 1658.; 4.VEL - 1233; Manuscript Groot 0.72 - 0.49 El.; Schaal van 10 Rijnlandse roeden = 168 strepen.
              Overgekomen 1658.
              Zie VOC inv. nr. 1221, fol. 115 - 118
            - Aftekeningh van het opstal van de Capel by den Ed. Heer van Diemen zaliger geprojecteert, staende binnen het Casteel enz., 1658.; 4.VEL - 1234; Manuscript Groot 0.57 - 0.325 El.; Schaal van 50 Rijnlandse roeden = 255 strepen.; J. Listing
              Vervaardigd door J. Listing.
            - Project van een nieuw te maken Nederduytsche kerk., 18de eeuw.; 4.VEL - 1235; Manuscript Groot 0.75 - 0.74 El.; Schaal van 10 Rijnlandse roeden = 485 strepen.
              Zie VOC 1.04.02 inv. nr. 2214, folio 5681
              1749 gebouwd
            - Plannen ter bebouwing van een gedeelte bewesten de Groote rivier., 1744.; 4.VEL - 1236A - 1236B; Manuscript Groot 0.72 - 0.46 El.; Schaal van 30 Rijnlandse roeden = 640 strepen.
              - Blad 1, 4.VEL - 1236A
              - Blad 2, 4.VEL - 1236B
            - Project van eene nieuwe loots tot de Zyde haspelery., 1729.; 4.VEL - 1237; Manuscript Groot 0.54 - 0.75 El.; Schaal van 12 Rijnlandse roeden = 370 strepen.
              Overgekomen. 1731.
              Zie VOC 1.04.02 inv. nr. 2140, fol. 504
            - Project van loots met eene nieuwe zyde haspelery, tot een nieuwe watergoot met het nodige molenwerk tot de Zyde haspelery., 1729.; 4.VEL - 1238; Manuscript Groot 0.53 - 0.495 El.; Schaal van 4 Rijnlandse roeden = 197 strepen.
              Overgekomen. 1730.
            - Profil van het Moolenwerk tot de Syde haspelery., 18de eeuw.; 4.VEL - 1239; Manuscript Groot 0.51 - 1,08 El.; Schaal van 2 Rijnlandse roeden = 315 strepen.
              Zie VOC 1.04.02 inv. nr. 2140, fol. 503
              - Blad 1, 4.VEL - 1239.1
              - Blad 2, 4.VEL - 1239.2
              - Blad 3, 4.VEL - 1239.3
          - Landerijen
            - Figurative Caert van een stuck land, herkomstig van den rebel Jonker van Manipa, leggende beoosten Tanjong Priok aan de Zeestrand enz., 1732.; 4.VEL - 1240; Manuscript Groot 0.59 - 0.53 El.; Schaal van 300 Rijnlandse roeden = 200 strepen.; B. Jansz. Vonk
              Vervaardigd door B. Jansz. Vonk. Batavia.
              Met verklaring en aanwijzingen.
            - Figurative Caert van een stuck land, herkomstig van den rebel Jonker van Manipa, van twee stucken grond, en door de meeting byeengebragt; gen. Topassing Parang en het Verschikte Camal, gelegen benoorden de Mokervaart en de Zeestrand enz., 1732.; 4.VEL - 1241; Manuscript Groot 0.73 - 0.54 El.; Schaal van 1000 Rijnlandse roeden = 252 strepen.; B. Jansz. Vonk
              Vervaardigd doorB. Jansz. Vonk. Batavia.
            - Figurative Caert van een stuck land, genaemd Rawong, geleegen tusschen de rivier van Crawang en Baccassie., 1732.; 4.VEL - 1242; Manuscript Groot 0.70 - 0.53 El.; Schaal van 3000 Rijnlandse roeden = 205 strepen.; B. Jansz. Vonk
            - Figurative Caert van een stuck land, geleegen tusschen de Sontarse- en Ansjolse- weg enz., 1732.; 4.VEL - 1243; Manuscript Groot 0.67 - 0.53 El.; Schaal van 40 Rijnlandse roeden = 340 strepen.; B. Jansz. Vonk
            - Figurative Caert van een stuck land, van drie stucken land, naest de anderen leggende, en door de meeting tot een gebragt, genaamd Oedjong Meenting, Soekapoera en Tagal Pandas, leggende geoosten de rivier Groot Tsjacon enz., 1732.; 4.VEL - 1244; Manuscript Groot 0.67 - 0.54 El.; Schaal van 1000 Rijnlandse roeden = 192 strepen.; B. Jansz. Vonk
            - Figurative Caert van vier stucken land, en door de meeting tot eengebraght, gelegen op Baccassy, bewesten de rivier., 1732.; 4.VEL - 1245; Manuscript Groot 0.67 - 0.53 El.; Schaal van 1000 Rijnlandse roeden = 159 strepen.; B. Jansz. Vonk
          - Onrust
            - Kaart van het Eyland Onrust., 1654.; 4.VEL - 1246; Manuscript Groot 0.46 - 0.44 El.; Schaal van 30 Rijnlandse roeden = 96 strepen.
              Vervaardigd door J. Listingh. Geadm. Landm.
            - Kaart van 't Eyland Onrust, buyten Batavia., 17de eeuw.; 4.VEL - 1247; Manuscript Groot 0.52 - 0.73 El.; Schaal van 20 Rijnlandse roeden = 96 strepen.
            - Afteekening van het Nieuwe Steene Sieke-Huys op 't yland Onrust., 1788.; 4.VEL - 1248; Manuscript Groot 0.47 - 0.68 El.; Schaal van 18 Rijnlandse roeden = 495 strepen.
          - Edam
            - Het plan van het Eyland Edam, gelegen omtrent vier uuren Noordwaarts van de stad Batavia., 1734.; 4.VEL - 1249; Manuscript Groot 0.53 - 0.75 El.; Schaal van 30 Rijnlandse roeden = 126 strepen.; B. Jansz. Vonk
              OBP Batavia 1735?
              Zie 4.VEL inv. nr. 480
        - Cheribon
          - Afteekeningh van de stadt en 's Comp.s Fortress tot Cheribon., 17de eeuw.; 4.VEL - 1250; Manuscript Groot 0.53 - 0.73 El.; Schaal van 100 Rijnlandse roeden = 82 strepen.
          - Platte grond van 't Fort de Beschermingh tot Cheribon., 17de eeuw.; 4.VEL - 1251; Manuscript Groot 0.27 - 0.37 El.; Schaal van 15 Rijnlandse roeden = 95 strepen.
            Plan van de werken tusschen de Spruit Sikaro ende Groote rivier van Indermajo.17de eeuw.Schaal van 10 Roeden = 58 strep. Groot 0.27 - 0.37 El.a en b afzonderlijk op dezelfde kaart. Hierop zijn de zaagmolens aangewezen.Met aanwijzingen.
            De spruit Sinkaro by Indermajo, van de Negory Diapok passer tot de Groote rivier van Indermajo.17de eeuw.Schaal van 450 Roeden = ? strepen.Groot 0.27 - 0.37 El.Met aanwijzingen.
          - Plaan van het Fort en omleggende cituatie van Cirbon., 1719.; 4.VEL - 1252; Manuscript Groot 0.40 - 0.52 El.; Schaal van 50 Rijnlandse roeden = 178 strepen.
        - Tegal
          - Plaan van het Fort en omleggende cituatie van Tagal., 1719.; 4.VEL - 1253; Manuscript Groot 0.40 - 0.50 El.; Schaal van 50 Rijnlandse roeden = 175 strepen.
        - Girie
          - Schets van het graf te Girie., 19de eeuw.; 4.VEL - 1254; Manuscript Groot 0.33 - 0.20 El.
            Deze schets heeft betrekking tot eene daaruit gestolen kris in 1806.
        - Missier
          - Die Vesting Missier en desselfs Buyten-Wercken, by die Ed. Comp. verovert onder het beleyd van den Comm.r Couper, op 16 December 1681., 17de eeuw.; 4.VEL - 1255; Manuscript Groot 0.53 - 0.74 El.
          - Vertooningh van de Provinciale Hofplaats van de Sousousounan Ingalaga, genaamt Mataram of de Hoofdstad syns Ryks enz., 17de eeuw.; 4.VEL - 1256; Manuscript Groot 0.53 - 0.74 El.; Schaal van 1000 Rijnlandse roeden = 80 strepen.
        - Semarang
          - Samarangs situatie., 1695.; 4.VEL - 1257; Manuscript Groot 0.55 - 0.41 El.; Schaal van 200 Rijnlandse roeden = 176 strepen.; M. de Roy
            Vervaardigd door M. de Roy.
            - Blad 1, 4.VEL - 1257.1
            - Blad 2, 4.VEL - 1257.2
            - Blad 3, 4.VEL - 1257.3
          - Platte grond of afteekening van de Fortresse tot Samarang, zoo als die nu onderhanden is., 4.VEL - 1258; Manuscript Groot 0.33 - 0.545 El.; Schaal van 20 Rijnlandse roeden = 346 strepen.; Bartel van der Valck
            Vervaardigd door Bartel van der Valck.
            - Blad 1, 4.VEL - 1258.1
            - Blad 2, 4.VEL - 1258.2
            - Blad 3, 4.VEL - 1258.3
          - Plaan van het Fort en omleggende cituatie van Samarangh., 1719.; 4.VEL - 1259; Manuscript Groot 0.65 - 0.44 El.; Schaal van 100 Rijnlandse roeden = 93 strepen.
          - Afbeelding van 's Compagnies en vijands werken., 1741.; 4.VEL - 1260; Manuscript Groot 0.90 - 1,03 El.; Schaal van 110 Rijnlandse roeden = 127 strepen.
            - Blad 1, 4.VEL - 1260.1
            - Blad 2, 4.VEL - 1260.2
            - Blad 3, 4.VEL - 1260.3
          - Accurate afteekening van de present-situatie. Soo van 's Ed. Comp.s nieuwe aangelegde fortificatie-werken als de opgerigte bentings der rebellerende Chineesen en Javanen tot Samarangh., 1741.; 4.VEL - 1261; Manuscript Groot 0.735 - 0.52 El.; Schaal van 110 Rijnlandse roeden = 116 strepen.
          - Kaart van Samarang en omstreken. Benevens aanwysing van 's Comp.s Leger en 's vyands vlugt. Gecommandeert en chef door commandant Gerrit Non. Anno 1741., 4.VEL - 1262; Manuscript Groot 0.80 - 0.95 El.; Schaal van 110 Rijnlandse roeden = 112 strepen.
            - Blad 1, 4.VEL - 1262.1
            - Blad 2, 4.VEL - 1262.2
            - Blad 3, 4.VEL - 1262.3
          - Opstelling van het Leger in de aanvallen op 's vyande werken op den 7, 9 en 11 November 1741., 4.VEL - 1263A - 1263B; Manuscript
            - Blad 1, 4.VEL - 1263A
            - Blad 2, 4.VEL - 1263B
          - Plan van de stad Samarang met de profilen der fortificatien., 1787.; 4.VEL - 1264; Manuscript Groot 0.45 - 0.65 El.; Schaal van 70 Rijnlandse roeden = 158 strepen.
            Plan van verbeteringen aan de fortificatien van Samarang.Schaal van 60 Rijnlandse roeden = 158 strepen.Groot 0.45 - 0.64 El.Met profilen.Afzonderlijk op dezelfde kaart.
            - Blad 1, 4.VEL - 1264.1
            - Blad 2, 4.VEL - 1264.2
            - Blad 3, 4.VEL - 1264.3
          - Plan tot de constructie van de Batteryen aan den mond der Samarangsche en Torobaaysche rivieren, en het eind van de nieuwe doorgraving van de riviere van Samarang., 1787.; 4.VEL - 1265; Manuscript Groot 0.98 - 0.64 El.; Schaal van 15 Rijnlandse roeden = 141 strepen.
            Met profilen.
            Plan van de Batteryen en van de nieuwe doorgraving van de riviere van Samarang.Met profilen enz. Afzonderlijk op dezelfde kaart.
          - Kaart relative het project van versterking voor de Samarangsche rivieren en stranden enz., 1787.; 4.VEL - 1266; Manuscript Groot 0.65 - 0.75 El.; Schaal van 100 Rijnlandse roeden = 203 strepen.
          - Project-plan van eene citadelle, welke aan het Zuydkant van de stad Samarang zoude moeten gebouwd worden., 1787.; 4.VEL - 1267; Manuscript Groot 0.51 - 0.62 El.; Schaal van 80 Rijnlandse roeden = 180 strepen.
          - Plan van de stad en omleggende landeryen van Samarang, sig strekkende 1200 Roeden Bezuyden, 1085 R Beoosten, 1570 T bewesten, benoorden tot aan zee., 1788.; 4.VEL - 1268; Manuscript Groot 0.83 - 0.62 El.; Schaal van 300 roeden = 140 strepen.
            Generaal plan van versterking voor de stad Samarang en de stranden, tusschen de Samarangsche en Torobaaysche rivieren.Afzonderijk op dezelfde kaart.
            - Blad 1, 4.VEL - 1268.1
            - Blad 2, 4.VEL - 1268.2
            - Blad 3, 4.VEL - 1268.3
        - Demak
          - Plan van de nieuwe geprojecteerde Pagger tot Damacq., 1709.; 4.VEL - 1269; Manuscript Groot 0.52 - 0.76 El.; Schaal van 10 Rijnlandse roeden = 215 strepen.
          - Plaan van Quall Damack., 1719.; 4.VEL - 1270; Manuscript Groot 0.345 - 0.495 El.; Schaal van 50 Rijnlandse roeden = 172 strepen.
        - Japara
          - Kaart van 't Fort en stad Japara, mitsgaders de aanwysing der posten, soals deselve op ordre van den Heer Cornelis Speelman in den Jare 1677 beset geweest zyn., 17de eeuw.; 4.VEL - 1271; Manuscript Groot 0.53 - 0.74 El.; Schaal van 40 Rijnlandse roeden = 97 strepen.
          - Kaartje van Japara, waarin vertoont werd hoe de Nederlanders en andere Comp.s dienaars en onderdanen aldaar gelegen en gewoont hebben. Ten tyd dat de Ed. Heer Harment van der Poel daar van daan is vertrokken., 17de eeuw.; 4.VEL - 1272; Manuscript Groot 0.46 - 0.665 El.; Schaal van 100 ? = 255 strepen.
            Overgegeven. 1687.
          - Caart van Japara., 1709.; 4.VEL - 1273; Manuscript Groot 0.75 - 0.56 El.; Schaal van 10 Rijnlandse roeden = 143 strepen.
          - Nieuw geprojecteerde Pagger aan de Boom van Japara., 1709.; 4.VEL - 1274; Manuscript Groot 0.54 - 0.40 El.; Schaal van 5 Rijnlandse roeden = 143 strepen.
          - Plaan van de forten en Bergh van Japara., 1719.; 4.VEL - 1275; Manuscript Groot 0.63 - 0.44 El.; Schaal van 50 Rijnlandse roeden = 178 strepen.
        - Rembang
          - Caarte van Rembang., 1709.; 4.VEL - 1276; Manuscript Groot 0.75 - 0.51 El.; Schaal van 10 Rijnlandse roeden = 143 strepen.
        - Grissé
          - Plaan van het fort en omleggende cituatie van Grisée., 1719.; 4.VEL - 1277; Manuscript Groot 0.40 - 0.50 El.; Schaal van 50 Rijnlandse roeden = 175 strepen.
          - Plan van het oude fort zoo als hetzelve zich thans bevind., 1787.; 4.VEL - 1278; Manuscript; Schaal van 30 Rijnlandse roeden = 108 strepen.
            En profilen.
            Project van een nieuwe fort.Schaal van 30 Rijnlandse roeden = 108 strepen.Groot 0.50 - 0.65 El.Afzonderlijk op dezelfde kaart.
        - Soerabaya
          - Plan van Sourabaya en omstreken., 17de eeuw.; 4.VEL - 1279; Manuscript Groot 0.53 - 0.74 El.; Schaal van 1/2 Duitse mijlen = 115 strepen.
            Ten tijden den Heer Speelman zich met het leger aldaar bevond.
          - Plaan van het Fort, Retrenchement en omleggende cituatie van Sourabaya., 1719.; 4.VEL - 1280; Manuscript Groot 0.30 - 0.595 El.; Schaal van 100 Rijnlandse roeden = 92 strepen.
            - Blad 1, 4.VEL - 1280.1
            - Blad 2, 4.VEL - 1280.2
            - Blad 3, 4.VEL - 1280.3
          - Plan van het Fort Belvidere te Sourabaya enz., 1787.; 4.VEL - 1281; Manuscript Groot 0.83 - 0.62 El.; Schaal van 45 Rijnlandse roeden = 105 strepen.
          - Kaart van Sourabaya en omleggende landeryen., 1787.; 4.VEL - 1282; Manuscript Groot 0.78 - 0.53 El.; Schaal van 300 Rijnlandse roeden = 119 strepen.
            .